src/fst/morphology/affixes/noun_to_verb.lexc
LEXICON Z1nnguaqSZ_verbalizers
+GASAAR+Der/nv:%>gasaar IV_long_stem ;
+GE+Der/nv:%>g2 HTR_schwa_SAQ_nnip ;
+GIP+Der/nv:%>g2ip XIiXmorf_stem ;
+GISSAAR+Der/nv:%>g2issaar IV_r_stem ;
+GIIP@U.Num.Pl@+Der/nv:%>g2iip@U.Num.Pl@ XIiXmorf_stem ;
+IAR+Der/nv:^T%>ajar HTR_r_GAQ_i ;
+ILATSI+Der/nv:^T%>ilatsi IV_voq ;
+IRUTE+Der/nv:^T%>erup XIuteXmorf ;
+IRUTE+Der/nv:^T%>erup HTR_UTE_SSAQ_ssi ;
+KIP+Der/nv:^T%>kip XItsXmorf_stem ;
+KILLI+Der/nv:^T%>killi XIi_voqXmorf_stem ;
+KKUMINAR+Der/nv:^T%>kkuminar IV_r_stem ;
+LIR+Der/nv:^T%>ler lir_iv ; !XIirXmorf_stem
+LIR+Der/nv:^T%>ler lir_tv ; ! HTR_ir_GAQ_i
+LIRI+Der/nv:^T%>leri XIi_voqXmorf ;
+LIRSUR+Der/nv+Gram/IV:^T%>lersor IV_r_UTE_gennemgang ;
+LIRSUR+Der/nv@U.lirsur.ON@@U.vip.OFF@:@U.lirsur.ON@@U.vip.OFF@^T%>lersor TV_UTE_gennemgang ;
+LIRSUR+Der/nv+UTE+Der/vv@U.saar.OFF@:@U.saar.OFF@^T%>lersuup HTR_UTE_SSAQ_ssi ;
+LISAAR+Der/nv:^T%>lisaar IV_r_stem ;
+LISAAR+Der/nv+UTE+Der/vv@U.saar.OFF@:@U.saar.OFF@^T%>lisaarup HTR_UTE_SSAQ_ssi ;
+LISAR+Der/nv:^T%>lisar IV_r_stem ;
+NIP+Der/nv:^T%>nip IV_k ;
+NNGUR+Der/nv+Gram/IV:^T%>nngor IV_r_UTE_gennemgang ; !PL 20180201 Nyt gennemgangskatalog
+NNGUR+Der/nv:^T%>nngor HTR_r_GAQ_i ;
+NNGUR+Der/nv+SAR+Der/vv:^T%>nngorsar DOTR_IV_r ;
+PALLAP+Der/nv:^T%>rpallap IV_k ;
+QAR+Der/nv:^T%>qar IV_r_stem ;
+SI+Der/nv:%>si XIi_voqXmorf ;
+SIUR+Der/nv:%>sior IV_r_stem ;
+SIUR+Der/nv+UTE+Der/vv@U.saar.OFF@:@U.saar.OFF@%>siuup HTR_UTE_SSAQ_ssi ;
+SUNNIP+Der/nv:%>sunnip IV_k ;
+SUNNIP+Der/nv:%>sunnip XItsX ;
!+SSIP+Der/nv:^T%>ssip HTR_iC_TAQ_i ;
!+SSIP+Der/nv:^T%>ssip IV_k ;
+TAAR+Der/nv:%>taar IV_r_stem ;
+U+Der/nv:^VCT%>u copula_nv ; !IV_voq
+USAAR+Der/nv@U.usaar.ON@:@U.usaar.ON@^T%>usaar IV_r_stem ;


LEXICON tup_2_verbalizers
+GASAAR+Der/nv:^T%>rasaar IV_long_stem ;
+GE+Der/nv:%>g2 HTR_schwa_SAQ_nnip ;
+GE+Der/nv+GALUAQ+Der/vn:%>g2igaluaq GEGALUAQ ;
+GIP+Der/nv:%>g2ip XIiXmorf_stem ;
+GISSAAR+Der/nv:%>g2issaar IV_r_stem ;
+GIIP@U.Num.Pl@+Der/nv:%>g2iip@U.Num.Pl@ XIiXmorf_stem ;
+IAR+Der/nv:^T%>iar HTR_r_GAQ_i ;
+ILATSI+Der/nv:^T%>ilatsi IV_voq ;
+IRNIAR+Der/nv+Gram/IV:^T%>erniar IV_r ; ! +IR+Der/nv+NIAR+Der/vv
+IRSIR+Der/nv:^T%>erser XIirXmorf_stem ;
+IRUTE+Der/nv:^T%>erup XIuteXmorf ;
+IRUTE+Der/nv:^T%>erup HTR_UTE_SSAQ_ssi ;
+KIP+Der/nv:^T%>kip XItsXmorf_stem ;
+KILLI+Der/nv:^T%>killi XIi_voqXmorf_stem ;
+KKAAR@U.ObjNum.Pl@+Der/nv:^T%>kkaar@U.ObjNum.Pl@ HTR_longV_GAQ_addi ;
+KKUMINAR+Der/nv:^T%>kkuminar IV_r_stem ;
+KKUUTAAR+Der/nv:^T%>kkuutaar flex-iv_r ; !liv 170222 til ord som 'niuertoqarfikkuutaartunik'
+KKUUTAAR+Der/nv:^T%>kkuutaar flex-tv ; !liv 170403 til ord som 'niuertoqarfikkuutaarlugit'
+LIAR+Der/nv:^T%>liar IV_r_UTE_gennemgang ;
+LIR+Der/nv+Orth/Alt+Use/-Spell:^T%>ler IV_r_stem ; !''kakkilertarnerinik'' hos Moses
+LIR+Der/nv:^T%>ler lir_tv ; ! HTR_ir_GAQ_i
+LIRNGUSAATE@U.Num.Pl@+Der/nv+Gram/Reci:^T%>lerngusaap@U.Num.Pl@ XIuteXmorf ;
+LIRI+Der/nv:^T%>leri XIi_voqXmorf ;
+LIRSUR+Der/nv@U.lirsur.ON@@U.vip.OFF@:@U.lirsur.ON@@U.vip.OFF@^T%>lersor TV_UTE_gennemgang ;
+LIRSUR+Der/nv@U.lirsur.ON@@U.vip.OFF@:@U.lirsur.ON@@U.vip.OFF@^T%>lersor IV_r_UTE_gennemgang ;
+LIRSUR+Der/nv+UTE+Der/vv@U.saar.OFF@:@U.saar.OFF@^T%>lersuup HTR_UTE_SSAQ_ssi ;
+LISAAR+Der/nv:^T%>lisaar IV_r_stem ;
+LISAAR+Der/nv+UTE+Der/vv@U.saar.OFF@:@U.saar.OFF@^T%>lisaarup HTR_UTE_SSAQ_ssi ;
+LISAR+Der/nv:^T%>lisar IV_r_stem ;
+LIUR@C.Num@+Der/nv:^T%>lior@C.Num@ IV_r ;
+LIUTE+Der/nv:^T%>liup HTR_UTE_SSAQ_ssi ;
+LUP+Der/nv:^T%>lup IV_k_stem ;
+NIP+Der/nv:^T%>nip IV_k ;
+NNGUR+Der/nv:^T%>nngor IV_r_UTE_gennemgang ; !PL 20180201 Nyt gennemgangskatalog
+NNGUR+Der/nv:^T%>nngor HTR_r_GAQ_i ;
+NNGUR+Der/nv+SAR+Der/vv:^T%>nngorsar DOTR_IV_r ;
+PALAAR@C.Num@+Der/nv:%>palaar@C.Num@ IV_r_stem ;
+PALLAP+Der/nv:^T%>rpallap IV_k ;
+PALUP@C.Num@+Der/nv:%>palup@C.Num@ IV_k ;
+QAR@C.Num@+Der/nv:^T%>qar@C.Num@ IV_r_stem ;
+SI+Der/nv:%>si XIi_voqXmorf ;
+SIUR+Der/nv:%>sior IV_r_stem ;
+SIUR+Der/nv+UTE+Der/vv@U.saar.OFF@:@U.saar.OFF@%>siuup HTR_UTE_SSAQ_ssi ;
+SUNNIP+Der/nv:%>sunnip IV_k ;
+SUNNIP+Der/nv:%>sunnip XItsX ;
+SSAQQIP+Der/nv:^T%>ssaqqip XIiXmorf_stem ;
!+SSIP+Der/nv:^T%>ssip HTR_iC_TAQ_i ;
!+SSIP+Der/nv:^T%>ssip IV_k ;
+TAAR+Der/nv:%>taar IV_r_stem ;
+TU+Der/nv:%>tu IV_voq ;
+TUR@C.Num@+Der/nv:%>tor@C.Num@ IV_r ;
+U+Der/nv:^T%>u copula_nv ; !IV_voq
+USAAR+Der/nv@U.usaar.ON@:@U.usaar.ON@^T%>usaar IV_r_stem ;

LEXICON GIIT_verbalizers
+GASAAR+Der/nv:^T%>rasaar IV_long_stem ;
+GE+Der/nv@U.ge.ON@:@U.ge.ON@^T%>g2 HTR_schwa_SAQ_nnip ;
+GE+Der/nv+GALUAQ+Der/vn@U.ge.ON@:@U.ge.ON@^T%>g2igaluaq GEGALUAQ ;
+GIP+Der/nv:^T%>g2ip XIiXmorf_stem ;
+GISSAAR+Der/nv:^T%>g2issaar IV_r_stem ;
+IAR+Der/nv:^T%>iar HTR_r_GAQ_i ;
+ILATSI+Der/nv:^T%>ilatsi IV_voq ;
+IRNIAR+Der/nv+Gram/IV:^T%>verniar IV_r ; ! +IR+Der/nv+NIAR+Der/vv
+IRSIR+Der/nv:^T%>verser XIirXmorf_stem ;
+IRUTE+Der/nv:^T%>verup XIuteXmorf ;
+IRUTE+Der/nv:^T%>verup HTR_UTE_SSAQ_ssi ;
+KIP+Der/nv:^T%>kip XItsXmorf_stem ;
+KILLI+Der/nv:^T%>killi XIi_voqXmorf_stem ;
+KKAAR@U.ObjNum.Pl@+Der/nv:^T%>kkaar@U.ObjNum.Pl@ HTR_longV_GAQ_addi ;
+KKUMINAR+Der/nv:^T%>kkuminar IV_r_stem ;
+KKUUTAAR+Der/nv:^T%>kkuutaar flex-iv_r ; !liv 170222 til ord som 'niuertoqarfikkuutaartunik'
+KKUUTAAR+Der/nv:^T%>kkuutaar HTR_longV_GAQ_addi ;
+LIAR+Der/nv:^T%>liar IV_r_UTE_gennemgang ;
+LIR+Der/nv+Orth/Alt+Use/-Spell:^T%>ler IV_r_stem ; !''kakkilertarnerinik'' hos Moses
+LIR+Der/nv:^T%>ler lir_tv ; ! HTR_ir_GAQ_i
+LIRNGUSAATE@U.Num.Pl@+Der/nv+Gram/Reci:^T%>lerngusaap@U.Num.Pl@ XIuteXmorf ;
+LIRI+Der/nv:^T%>leri XIi_voqXmorf ;
+LIRSUR+Der/nv@U.lirsur.ON@@U.vip.OFF@:@U.lirsur.ON@@U.vip.OFF@^T%>lersor TV_UTE_gennemgang ;
+LIRSUR+Der/nv@U.lirsur.ON@@U.vip.OFF@:@U.lirsur.ON@@U.vip.OFF@^T%>lersor IV_r_UTE_gennemgang ;
+LIRSUR+Der/nv+UTE+Der/vv@U.saar.OFF@:@U.saar.OFF@^T%>lersuup HTR_UTE_SSAQ_ssi ;
+LISAAR+Der/nv:^T%>lisaar IV_r_stem ;
+LISAAR+Der/nv+UTE+Der/vv@U.saar.OFF@:@U.saar.OFF@^T%>lisaarup HTR_UTE_SSAQ_ssi ;
+LISAR+Der/nv:^T%>lisar IV_r_stem ;
+LIUR@C.Num@+Der/nv:^T%>lior@C.Num@ IV_r ;
+LIUTE+Der/nv:^T%>liup HTR_UTE_SSAQ_ssi ;
+LUP+Der/nv:^T%>lup IV_k_stem ;
+NIP+Der/nv:^T%>nip IV_k ;
+NNGUR+Der/nv:^T%>nngor IV_r_UTE_gennemgang ; !PL 20180201 Nyt gennemgangskatalog
+NNGUR+Der/nv:^T%>nngor HTR_r_GAQ_i ;
+NNGUR+Der/nv+SAR+Der/vv:^T%>nngorsar DOTR_IV_r ;
+PALAAR@C.Num@+Der/nv:^T%>ppalaar@C.Num@ IV_r_stem ;
+PALLAP+Der/nv:^T%>rpallap IV_k ;
+PALUP@C.Num@+Der/nv:^T%>ppalup@C.Num@ IV_k ;
+QAR@C.Num@+Der/nv:^T%>qar@C.Num@ IV_r_stem ;
+SI+Der/nv:^T%>ssi XIi_voqXmorf ;
+SIUR+Der/nv:^T%>ssior IV_r_stem ;
+SIUR+Der/nv+UTE+Der/vv@U.saar.OFF@:@U.saar.OFF@^T%>ssiuup HTR_UTE_SSAQ_ssi ;
+SUNNIP+Der/nv:^T%>ssunnip IV_k ;
+SUNNIP+Der/nv:^T%>ssunnip XItsX ;
+SSAQQIP+Der/nv:^T%>ssaqqip XIiXmorf_stem ;
!+SSIP+Der/nv:^T%>ssip HTR_iC_TAQ_i ;
!+SSIP+Der/nv:^T%>ssip IV_k ;
+TAAR+Der/nv:^T%>ttaar IV_r_stem ;
+TU+Der/nv:^T%>ttu IV_voq ;
+TUR@C.Num@+Der/nv:^T%>ttor@C.Num@ IV_r ;
+U+Der/nv:^T%>u copula_nv ; !IV_voq
+USAAR+Der/nv@U.usaar.ON@:@U.usaar.ON@^T%>usaar IV_r_stem ;



LEXICON Z2aqZ_verbalizers
+GASAAR+Der/nv:%>gasaar IV_long_stem ;
+GE+Der/nv:%>g2 HTR_schwa_SAQ_nnip ;
+GIP+Der/nv:%>g2ip XIiXmorf_stem ;
+GISSAAR+Der/nv:%>g2issaar IV_r_stem ;
+GIIP@U.Num.Pl@+Der/nv:%>g2iip@U.Num.Pl@ XIiXmorf_stem ;
+IAR+Der/nv:^T%>ajar HTR_r_GAQ_i ;
+ILATSI+Der/nv:^T%>ilatsi IV_voq ;
+IRNIAR+Der/nv+Gram/IV:^T%>erniar IV_r ; ! +IR+Der/nv+NIAR+Der/vv
+IRSIR+Der/nv:^T%>erser XIirXmorf_stem ;
+IRUTE+Der/nv:^T%>erup XIuteXmorf ;
+IRUTE+Der/nv:^T%>erup HTR_UTE_SSAQ_ssi ;
+KIP+Der/nv:^T%>kip XItsXmorf_stem ;
+KILLI+Der/nv:^T%>killi XIi_voqXmorf_stem ;
+KKAAR@U.ObjNum.Pl@+Der/nv:^T%>kkaar@U.ObjNum.Pl@ HTR_longV_GAQ_addi ;
+KKUMINAR+Der/nv:^T%>kkuminar IV_r_stem ;
+KKUUTAAR@U.ObjNum.Pl@+Der/nv:^T%>kkuutaar@U.ObjNum.Pl@ TV ; !19112019 PN. 'ataatsimoortorsuakkuutaat'.
+LIAR+Der/nv:^T%>liar IV_r_UTE_gennemgang ;
+LIR+Der/nv:^T%>ler lir_iv ; !XIirXmorf_stem
+LIR+Der/nv:^T%>ler lir_tv ; ! HTR_ir_GAQ_i
+LIRNGUSAATE@U.Num.Pl@+Der/nv+Gram/Reci:^T%>lerngusaap@U.Num.Pl@ XIuteXmorf ;
+LIRI+Der/nv:^T%>leri XIi_voqXmorf ;
+LIRSUR+Der/nv@U.lirsur.ON@@U.vip.OFF@:@U.lirsur.ON@@U.vip.OFF@^T%>lersor TV_UTE_gennemgang ;
+LIRSUR+Der/nv@U.lirsur.ON@@U.vip.OFF@:@U.lirsur.ON@@U.vip.OFF@^T%>lersor IV_r_UTE_gennemgang ;
+LIRSUR+Der/nv+UTE+Der/vv@U.saar.OFF@:@U.saar.OFF@^T%>lersuup HTR_UTE_SSAQ_ssi ;
+LISAAR+Der/nv:^T%>lisaar IV_r_stem ;
+LISAAR+Der/nv+UTE+Der/vv@U.saar.OFF@:@U.saar.OFF@^T%>lisaarup HTR_UTE_SSAQ_ssi ;
+LISAR+Der/nv:^T%>lisar IV_r_stem ;
+LIUR+Der/nv:^T%>lior IV_r_stem ;
+LIUR+Der/nv+UTE+Der/vv@U.saar.OFF@:@U.saar.OFF@^T%>liuup HTR_UTE_SSAQ_ssi ;
+LIUTE+Der/nv:^T%>liup HTR_UTE_SSAQ_ssi ;
+LUP+Der/nv:^T%>lup IV_k_stem ;
+NNAP+Der/nv+NIAR+Der/vv+UTE+Der/vv@U.saar.OFF@:@U.saar.OFF@^T%>nnanniup HTR_UTE_SSAQ_ssi ;
+NIAR+Der/nv:%>niar  IV-mod_C ; 
+NIP+Der/nv:^T%>nip IV_k ;
+NNGUR+Der/nv:^T%>nngor IV_r_UTE_gennemgang ; !PL 20180201 Nyt gennemgangskatalog
+NNGUR+Der/nv:^T%>nngor HTR_r_GAQ_i ;
+NNGUR+Der/nv+SAR+Der/vv:^T%>nngorsar DOTR_IV_r ;
+PALAAR+Der/nv:^T%>rpalaar IV_r_stem ;
+PALLAP+Der/nv:^T%>rpallap IV_k ;
+PALUP+Der/nv:^T%>rpalup IV_k ;
+QAR@C.Num@+Der/nv:^T%>qar@C.Num@ IV_r_stem ;
+SI+Der/nv:%>si XIi_voqXmorf ;
+SIUR+Der/nv:%>sior IV_r_stem ;
+SIUR+Der/nv+UTE+Der/vv@U.saar.OFF@:@U.saar.OFF@%>siuup HTR_UTE_SSAQ_ssi ;
+SUNNIP+Der/nv:%>sunnip IV_k ;
+SUNNIP+Der/nv:%>sunnip XItsX ;
+SSAQQIP+Der/nv:^T%>ssaqqip XIiXmorf_stem ;
+SSI+Der/nv:^T%>ssi IV_voq ; !kalassivoq-typen som meeraatsorsuassivoq
!+SSIP+Der/nv:^T%>ssip HTR_iC_TAQ_i ;
!+SSIP+Der/nv:^T%>ssip IV_k ;
+TAAR+Der/nv:%>taar IV_r_stem ;
+TU+Der/nv:%>tu IV_voq ;
+TUR@C.Num@+Der/nv:%>tor@C.Num@ IV_r ;
+U+Der/nv:^VCT%>u copula_nv ; !IV_voq !NB gammel form med trunkeret -aq
+U+Der/nv+Use/-Spell:^T%>u copula_nv ; !IV_voq !NB ny form med regulariseret sandhi !+Use/-Spell: killereersuissuaassanngimmat
+USAAR+Der/nv@U.usaar.ON@:@U.usaar.ON@^T%>usaar IV_r_stem ;
